# 投资性房地产租赁收入分摊方式

提问人：MAODD 时间：2020-08-24 12:33:12
各位老师，我想请教一下：
公司作为出租人，约定租金是逐年递增的，合同是可撤销的（如需提前解除合同只要提前三个月告知，并赔偿对方一个月租金/押金即可）。这种情况下是在整个租赁期按直线法计算收入呢？还是按合同约定的各期租金予以确认？
准则对于可撤销的经营租赁合同的确认方式似乎没有明确说明，所以请教下各位老师的意见，感谢！

回答人：chenyiwei
“约定租金是逐年递增的，合同是可撤销的”这一安排有什么意义？一般理解，如果前期租金较低（例如作为前期的租赁激励措施），则为了锁定合理的租金收益，整体合同应设计为不可撤销的。
根据准则规定，租赁收入在租赁期内按直线法确认的前提是整个租赁是“不可撤销”的。如果是可撤销租赁，则不能仅仅依据合同约定来确定租赁期，还要考虑承租人撤销权的影响，合理确定本案例中的“不可撤销租赁期”，仅在该“不可撤销租赁期”内按直线法确认该期间的租金收入。